【裁判字號】    92,上易,699
【裁判日期】    920610
【裁判案由】    侵占
【裁判全文】
臺灣高等法院高雄分院刑事判決                    九十二年度上易字第六九九號
    上  訴  人  台灣高雄地方法院檢察署檢察官
    被      告  甲○○
右上訴人因被告侵占案件，不服臺灣高雄地方法院九十二年度易字第一三三號中華民
國九十二年三月十八日第一審判決（起訴案號：臺灣高雄地方法院檢察署九十一年度
偵字第二五一四三號），提起上訴，本院判決如左：
      主  文
原判決撤銷。
甲○○竊盜，處拘役伍拾日，如易科罰金，以參佰元折算壹日。
      事  實
一、甲○○於民國九十一年十月上旬某日下午二時許，在高雄市○○區○○路一一六
    九巷二號前，見不詳姓名者占有使用之ＯＧＮ—六四九號重型機車停放該處（該
    車原係乙○○所有，於九十一年八月二十八日上午某時，在高雄市○○區○○街
    一七二號前失竊），車上插有鑰匙，竟意圖為自己不法之所有，趁無人注意，將
    之騎乘離去，而竊取得手。九十二年十月六日，甲○○將該車借予友人林文雄使
    用，陳建昌復於同年月十二日，自林文雄住處騎用上開機車，而於翌日上午五時
    十分許，行經高雄市○○區○○街七六七號前，經警查獲，再循線得知上情，並
    分別扣得該機車鑰匙一支及陳建昌所有鑰匙一支。
二、案經高雄市政府警察局楠梓分局移送臺灣高雄地方法院檢察署檢察官偵查起訴。
      理  由
一、右揭事實，業據被告甲○○坦承不諱，並有機車鑰匙一支扣案可佐。再參以上開
    機車插有鑰匙，且加油後尚能使用，亦經被告供述在卷，是上開機車顯非他人丟
    棄之物自明。被告竟擅取該機車供己騎用，其有竊盜故意，至為顯明。又上開Ｏ
    ＧＮ—六四九號機車原係乙○○所有，於九十一年八月二十八日上午某時，在高
    雄市○○區○○街一七二號前失竊之情，已經被害人乙○○於警訊指訴甚詳，並
    有車輛失竊證明單、贓物認領保管收據各一紙附卷可稽。綜上所述，被告竊取不
    詳姓名者占有使用之上開機車，事證明確，犯行堪以認定。
二、核被告所為，係犯刑法第三百二十條第一項竊盜罪。公訴人起訴認被告係涉犯刑
    法第三百三十七條侵占離本人所持有之物罪，雖有未洽，然竊盜、侵占、詐欺取
    財三罪，其基本社會事實同為意圖為自己或第三人不法之所有，以和平手段取得
    他人之財物，侵害他人之財產法益，因之，檢察官如係以上述三種罪名中之任一
    罪名起訴，法院依其調查證據審理結果，就被告侵害單一法益之同一被害客體（
    即事實同一），如認被告犯罪手段有異於起訴書所認定者，即得變更起訴法條之
    罪名為其餘兩罪中之另一罪名，是本院自得變更起訴法條逕予審判（最高法院八
    十一年度台非字第四二三號、八十八年度台非字第三五０號判決可資參照）。
三、原審不察，遽予被告無罪之諭知，自有未洽，檢察官上訴意旨，指摘原判決不當
    ，非無理由，自應予撤銷改判。爰審酌被告前未曾犯罪，有台灣高等法院被告全
    國前案紀錄表在卷足憑，因一時失慮，而竊取他人之機車，且被告竊得之機車，
    車齡已有十年餘，已經被害人乙○○陳明在卷，復經被害人乙○○領回，造成損
    害非大等一切情狀，量處如主文所示之刑，並諭知易科罰金之折算標準。扣案該
    機車鑰匙一支及陳建昌所有鑰匙一支，既非被告所有，故不宣告沒收，併予敘明
    。
據上論結，應依刑事訴訟法第三百六十九條第一項前段、第三百六十四條、第二百九
十九條第一項前段、第三百條、刑法第三百二十條第一項、第四十一條第一項、罰金
罰鍰提高標準條例第一條前段、第二條，判決如主文。
本案經檢察官沈紹嘉到庭執行職務。
中      華      民      國    九十二    年      六      月      十      日
                              臺灣高等法院高雄分院刑事第一庭
                                  審判長法官  曾永宗
                                        法官  邱永貴
                                        法官  郭玫利
右正本證明與原本無異。
不得上訴。
                                  法院書記官  鄭靜芳
中    華    民    國      九十二      年      六      月    十一    日
附錄本判決論罪科刑法條
刑法第三百二十條：
意圖為自己或第三人不法之所有，而竊取他人之動產者，為竊盜罪，處五年以下有期
徒刑、拘役或五百元以下罰金。


司法院資訊處製作；財團法人民間司法改革基金會備份。
